Analista Senior de Pruebas

Cuento con 15 años de experiencia como Analista Senior de pruebas con amplios conocimientos en pruebas funcionales, automatizadas Robotics, E2E, Regresión, Smoke, conocimientos en programación y metodologías agiles. Conocimiento en levantamiento de HU y Requerimientos. En mis trabajos me han permitido mostrar capacidades de Liderazgo.

Gracias a mi formación, considero que puedo aportar valor y seguir desarrollándome profesionalmente en una compañía que coincida con

EXPERIENCIA PROFESIONAL

De 18/01/2023 Actual

ITS SOLUTIONS S.A.

Analista Senior de Pruebas

Diseño de Casos de Prueba para la tipología a manejar bajo el requerimiento de las HU, estimación y planeación de tiempos para le ejecución de pruebas del proyecto, reportar y seguimiento de BUGS, consultar Data, Reporte de informes diarios y mensuales. Manejo de personas para distribución de tareas, se trabaja bajo metodología ágil. Apoyo para levantamiento de requerimientos

De O8/01/2019 A 30/12/2022

SQA S.A.

Analista Senior de Pruebas

Realizar diseño de Casos de Prueba para pruebas funcionales, pruebas de Migración, pruebas RPA, estimación y planeación de tiempos para le ejecución de pruebas del proyecto, reporte y seguimiento de bugs. Generar Data por SQL, análisis requerimientos de HU, informes diarios por medio de metodologías hábiles. Manejo de personas para distribución de tareas.

CHOUCAIR TESTING S.A.

De 24/07/2017 A 03/12/2018 Analista de Pruebas AFT –

Requerimientos

Diseño de casos y ejecución de pruebas AFT, se realizaba informes de avances diarios, estimación de tiempo de pruebas, gestión de Bugs y realizar la clasificación de estos de acuerdo al tipo de importancia. Levantamiento de requerimientos para HU de proyectos AFT.

De 27/02/2007 A 19/07/2017

BANCAMIA S.A.

Analista de Calidad

Realizar pruebas de calidad de los requerimientos que fueran asignados, diseño de casos, reportar y relacionar Bugs, consultas básicas por SQL, • Ajustes y solución de incidencias presentadas para productos del activo, pasivas, canales y contabilidad. Manejo de personal para liderar requerimientos e incidencias.

Nancy Carolina Flechas Avendaño





Carolinis3108@gmail.com



3105760904



https://www.linkedin.com/in/carolina-flechas-avenda%C3%B1o-a50aa75a

HABILIDADES

HERRAMIENTAS

•	SQL	•		•	•	
•	Mantis	•				
•	Jira	•			·	
•	Aranda	•	•	•	•	•
•	Bitbucket	•	•	•	•	
•	Sourcetree	•	•	•	•	
•	Git	•	•	•	•	
•	AS400	•	•	•	•	•
•	Cobis	•	•	•	•	•
•	Pega Robotics	•	•	•	•	
•	SAP	•	•	•	•	
•	SAT	•	•	•	•	•

De 03/12/2002 A 18/08/2006

CITIBANK

Cajera

Manejo de efectivo y moneda extranjera, atención al cliente. Recibir recaudo de dinero, pago de cheques, de tarjetas de crédito, desembolso de préstamos.

De 01/07/2001 A 01/07/2002

ABN AMRO BANK

Atención al cliente, apertura de cuentas y de préstamos, consulta a centrales de riesgo, archivo de documentación confidencial del banco.

EDUCACIÓN

Actual

 Ingeniería de Software – Actual 5-6 semestre. Universida Iberoamericana

Julio 2022

Tecnóloga en Análisis de Desarrollo de Sistemas de Información
SENA Centro de Gestión Mercados

SENA Centro de Gestión, Mercados, logistica y Tecnologías de la información

Noviembre 2016

Contadora Pública

Politecnico Gran Colombiano

Octubre 2008

 Técnico Profesional en Gestión Contable y Financiera

SENA Centro de Servicios Financieros

Diciembre 2003 Tecnóloga en Secretariado Comercial Bilíngüe

Universidad Colégio Mayor de Cundinamarca

Julio 2002

Técnico Asistente Operativo Financiero SENA Centro de Servicios Financieros

CERTIFICACIONES

Junio 2021

Scrum Foundation
CERTIPROF

Scrum Master
CERTIPROF

Mayo 2021

Scrum Product Owner
CERTIPROF

Scrum Developer

CERTIPROF

OTROS CURSOS

- Mejora Incremental de los ambientes de Prueba
- Nivelación Pruebas E2E
- Pruebas de Performance Básicas
- Pruebas de Etapa de Diseño
- Pruebas en la Etapa de Requisitos
- Pruebas para Migración de Datos y Aplicativos
- Pruebas de Usabilidad
- Testing Basado en Riesgos
- Metodología de Pruebas
- Fundamentos de Automatización
- Performance
- Fundamentos de Agílismo
- Pruebas Dispositivos Móbiles
- Fundamentos de Pruebas
- Aplicación de la Calidad de Software en el Proceso de Desarrollo
- Calidad en el Desarrollo de Software
- Software Testing Avanzado
- Testing & Quality Assurance
- Bases de Datos y SQL para Tester

REFERENCIAS

- Hans Alirio Peña Agile Team Coach 3108610326
- Ángela Ruiz
 Controller Senior RPA
 3057846421
- Diego Urcua
 Analista Senior de QA
 3004045844